【裁判字號】    98,審訴,3751
【裁判日期】    981021
【裁判案由】    毒品危害防制條例
【裁判全文】
臺灣高雄地方法院刑事判決            98年度審訴字第3751號
公  訴  人  臺灣高雄地方法院檢察署檢察官
被      告  甲○○
上列被告因毒品危害防制條例案件，經檢察官提起公訴（98年度
毒偵字第4417號），被告就被訴事實為有罪之陳述，經告知簡式
審判程序之旨，並聽取被告與公訴人之意見後，本院合議庭裁定
由受命法官獨任進行簡式審判程序，本院判決如下：
    主  文
甲○○施用第一級毒品，累犯，處有期徒刑拾月；扣案之第一級
毒品海洛因壹包（含包裝袋，驗前淨重零點零陸陸公克、驗後淨
重零點零伍陸公克），沒收銷燬之；扣案如附表所示之物，均沒
收。
    事  實
一、甲○○前於民國87年間，因施用毒品案件，經本院裁定送觀
    察、勒戒後，認有繼續施用毒品之傾向，再裁定令入戒治處
    所施以強制戒治，嗣經裁定停止戒治，於88年7 月19日保護
    管束期滿而視為強制戒治執行完畢，由本院以87年度訴字第
    1439號判處免刑確定。又於強制戒治執行完畢後5 年內之93
    年6 月間，因施用毒品案件，經本院以93年度訴字第3154號
    判處有期徒刑8 月確定，並於95年1 月17日執行完畢。詎甲
    ○○仍不知悔改，竟基於施用第一、二級毒品之犯意，於98
    年7 月7 日傍晚某時許，在設於高雄縣燕巢鄉○○路之鴿舍
    內，以將第一級毒品海洛因及第二級毒品甲基安非他命一同
    置入注射針筒內，摻水稀釋後，注射靜脈血管之方式，同時
    施用第一級毒品海洛因及第二級毒品甲基安非他命1 次。嗣
    於同日晚間9 時20分許，在上開鴿舍內，因另案通緝，為警
    查獲，經徵得其同意採尿送驗結果呈嗎啡、可待因、安非他
    命、甲基安非他命陽性反應，並扣得第一級毒品海洛因1 包
    （含包裝袋，驗前淨重0.066 公克、驗後淨重0.056 公克）
    ，以及甲○○所有而供其施用第一、二級毒品所用如附表所
    示之物，始獲上情。
二、案經高雄縣政府警察局岡山分局報告臺灣高雄地方法院檢察
    署檢察官偵查起訴。
    理  由
一、本件被告甲○○所犯係死刑、無期徒刑、最輕本刑為3 年以
    上有期徒刑以外之罪，其於準備程序中就被訴事實為有罪之
    陳述，經本院告知簡式審判程序之旨，並聽取公訴人及被告
    意見後，合議庭裁定由受命法官獨任進行簡式審判程序，合
    先敘明。
二、訊據被告對於上揭時、地，同時施用第一級毒品海洛因及第
    二級毒品甲基安非他命之事實，供承不諱；而被告為警查獲
    所採之尿液檢體，經送台灣檢驗科技股份有限公司，以酵素
    免疫分析法及氣相層析質譜儀法方法檢驗結果，呈嗎啡、可
    待因、安非他命、甲基安非他命陽性反應，此有該公司98年
    年7 月23日濫用藥物尿液檢驗報告暨高雄縣政府警察局岡山
    壽天派出所分局偵辦毒品案件嫌疑犯尿液採證檢驗對照表（
    代號：岡980246）各1份附卷可稽。且扣案之白色粉末1包，
    送請高雄市立凱旋醫院鑑驗之結果，確含有第一級毒品海洛
    因成分（驗前淨重0.066公克，驗後淨重0.056公克）無訛，
    有該醫院98年8月1日濫用藥物成品檢驗鑑定書1份在卷可佐
    ；此外，復有被告所有而供其施用第一、二級毒品所用如附
    表所示之物，扣案可憑。是被告施用第一、二級毒品之犯行
    ，堪以認定，應予依法論科。
三、核被告所為，係犯毒品危害防制條例第10條第1 項之施用第
    一級毒品罪、同條例第2 項之施用第二級毒品罪。被告持有
    第一、二級毒品後進而施用，其持有之低度行為均應為施用
    之高度行為所吸收，故均不另論其持有毒品罪。被告陳稱其
    於98年7 月7 日，係以針筒注射之方式，同時施用第一級毒
    品海洛因及第二級毒品甲基安非他命等語，因參照行政院衛
    生署管制藥品管理局93年2 月9 日管宣字第0930001092號函
    ，第二級毒品甲基安非他命可以口服、鼻吸、煙吸或注射等
    方式施用，而客觀上亦無任何證據顯示被告係以針筒注射以
    外之方法，施用第二級毒品甲基安非他命，基於「罪疑有利
    被告原則」（in dubio pro reo），本院因此認為被告於98
    年7 月7 日，係以針筒注射之方式，同時施用第一、二級毒
    品，而一行為觸犯毒品危害防制條例第10條第1 項及同條例
    第10條第2 項之罪，為想像競合犯，應從一重毒品危害防制
    條例第10條第1 項之施用第一級毒品罪處斷。被告前因施用
    毒品案件，經法院判處有期徒刑8 月確定，並於95年1 月17
    日執行完畢，有臺灣高等法院被告前案紀錄表1 份附卷可參
    ，是被告於有期徒刑執行完畢後，5 年內故意再犯本件有期
    徒刑以上之罪，為累犯，應依刑法第47條第1 項規定，加重
    其刑。本院審酌被告前於87年間，因施用毒品案件，經觀察
    、勒戒及強制戒治程序，由本院判處免刑確定後，再因施用
    毒品案件，經法院判處有期徒刑8 月確定，並於95年1 月17
    日執行完畢，已如前述，又於94年間，因施用毒品案件，經
    臺灣高等法院高雄分院以94年度上訴字第1733號判處有期徒
    刑7 月確定，而於96年7 月16日執行完畢，詎被告經多次施
    用毒品案件，判刑入獄執行完畢後，仍不知悛悔，再次為本
    件施用毒品之犯行，自戕其身，顯然缺乏戒絕毒品之決心，
    惟念及被告坦承施用第一、二級毒品之事實，且其行為尚未
    害及他人，並斟酌被告之犯罪動機、犯罪手段、持有毒品數
    量，以及被告智識程度等一切情狀，量處如主文所示之刑。
    扣案之白色粉末1 包，既經高雄市立凱旋醫院鑑驗係屬第一
    級毒品海洛因無訛，已如前述，而包裝袋與其上殘留之毒品
    ，已難以分析剝離，應依毒品危害防制條例第18條第1 項前
    段規定，不問屬於犯人與否，併宣告沒收銷燬之，至於送鑑
    耗損之海洛因粉末，既已滅失，自無庸再予宣告沒收銷燬之
    必要。扣案如附表所示之物，均為被告所有，且均係供被告
    犯本件施用第一、二毒品罪所用，已據被告自承在卷，爰均
    依刑法第38條第1 項第2 款規定，併予宣告沒收。
據上論斷，應依刑事訴訟法第273 條之1 第1 項、第299 條第1
項前段，毒品危害防制條例第10條第1 項、第2 項、第18條第1
項前段，刑法第11條、第55條、第47條第1 項、第38條第1 項第
2 款，判決如主文。
本案經檢察官杜妍慧到庭執行職務。
中    華    民    國    98    年    10    月    21    日
                  刑事第十庭  法  官  高增泓
以上正本證明與原本無異。
如不服本判決，應於收受送達後10日內向本院提出上訴書狀。
中    華    民    國    98    年    10    月    21    日
                              書記官  王淑娟
附錄本判決論罪科刑法條全文：
毒品危害防制條例第10條
施用第一級毒品者，處6月以上5年以下有期徒刑。
施用第二級毒品者，處3年以下有期徒刑。
附表：
    ┌──┬────────────┬──────┐
    │編號│物品名稱                │數量        │
    ├──┼────────────┼──────┤
    │ 一 │注射針筒                │3支         │
    ├──┼────────────┼──────┤
    │ 二 │自製塑膠剷管            │1支         │
    └──┴────────────┴──────┘


司法院資訊處製作；財團法人民間司法改革基金會備份。
